【裁判字號】    95,訴,678
【裁判日期】    950627
【裁判案由】    違反毒品危害防制條例
【裁判全文】
臺灣臺南地方法院刑事判決               95年度訴字第678號
公  訴  人  臺灣臺南地方法院檢察署檢察官
被      告  乙○○
                      樓(
                    現於臺灣臺南看守所
上列被告因違反毒品危害防制條例案件，經檢察官提起公訴（95
年度毒偵字第659、698、902、1104、號），被告準備程序中，
就被訴之事實為有罪之陳述，本院裁定進行簡式審判程序，判決
如下：
    主  文
乙○○連續施用第壹級毒品，處有期徒刑拾月。扣案之海洛因貳
小包（淨重零點壹伍、零點零參公克）均沒收銷燬之，毒品包裝
袋貳只，均沒收。又連續施用第貳級毒品，處有期徒刑陸月。應
執行有期徒刑壹年，海洛因貳小包（淨重零點壹伍、零點零參公
克）均沒收銷燬之。毒品包裝袋貳只，均沒收。
    事  實
一、乙○○曾於民國91年間因違反毒品危害防制條例，經裁定強
    制戒治，送強制戒治後，於民國93年8月31日強制戒治期滿
    釋放出所，並於同年9月3日，經臺灣臺南地方法院檢察署檢
    察官以93年度戒毒偵字第199號為不起訴處分確定。詎其於
    上開強制戒治執行完畢釋放後5年內，復基於施用第一級毒
    品海洛因及第2級毒品安非他命之概括犯意，(一)自94年2月底
    某日起至95年4月3日晚上11時許止，在臺南市○○○路○段
    400巷2弄19號3樓及臺南市○○街430巷17號住居處，連續施
    用第1級毒品海洛因多次；(二)自94年8月初某日起至95年4月3
    日晚上11時許止，在上開住居處，連續施用第2級毒品安非
    他命多次。嗣於(1)94年12月31日晚上11時20分許，在臺南市
    ○○路與健康路口，因駕駛贓車為警攔檢查獲，經採尿驗得
    有安非他命類之甲基安非他命與海洛因在人體水解還原成之
    嗎啡反應；(2)95年3月12日下午1時50分許，在臺南市○○○
    路85號前，因駕駛贓車為警攔檢查獲，並扣得第一級毒品海
    洛因一小包（淨重0.15公克），及黃保舜所有之針筒一支與
    海洛因一小包（由檢察官另案偵查），(3)95年3月25日晚上7
    時10分許，在臺南市○○路與民生路口，因形跡可疑為警攔
    檢查獲，經採尿送驗結果，呈甲基安非他命與嗎啡反應，(4)
    95年4月4日凌晨1時30分許，在臺南市○○路○段675號前，
    因形跡可  疑為警攔檢查獲，並扣得第一級毒品海洛因一小
    包（淨重0.03公克）。
二、案經臺南市警察局第一、第二、第四、第六分局報告臺灣臺
    南地方法院檢察署檢察官偵查起訴。
    理  由
一、上開犯罪事實，業經被告乙○○於警訊時及審理中自白不諱
    ，且被告於九十四年十二月三十一日、九十五年三月十二日
    、三月二十五日、四月四日查獲後，於警詢中所採尿液檢驗
    結果均有安非他命類之甲基安非他命與鴉片類之嗎啡（即海
    洛因在人體內水解還原而成）反應等情，有長榮大學之尿液
    篩檢藥物確認報告各一份在卷足憑。又有扣案之海因二小包
    足資佐證。被告之自白應與事實相符，可以採信。又被告前
    因施用毒品案件，已戒治滿，並由臺灣臺南地方法院檢察署
    檢察官於民國九十三年九月三日以九十三年度戒毒偵字第一
    九九號施用毒品案件不起訴處分確定，有不起訴處分書在卷
    足憑。其於五年內再犯毒品危害防制條例第十條第二項之罪
    ，即應予論罪科刑。被告罪證明確，應予依法論科。
二、查海洛因與安非他命依其成癮性、濫用性及對社會危害性之
    程度，已為毒品危害防制條例第二條第二項第一款、第二款
    分別列為第一級毒品與第二級毒品。核被告所為，係犯毒品
    危害防制條例第十條第一項施用第一級毒品及同條例第十條
    第二項施用第二級毒品罪。又被告施用時非法持有第一級毒
    品海洛因、第二級毒品安非他命之低度行為，已分別為其施
    用之高度行為所吸收，均不另論罪。被告先後多次施用第一
    級毒品海洛因與安非他命之犯行，時間緊接，方法相同，觸
    犯犯罪構成要件相同之罪名，顯係基於概括犯意反覆實施，
    為連續犯，均依刑法第五十六條連續犯之規定論以一罪，並
    均依法加重其刑。被告所犯上開二罪間，犯意各別，行為互
    異，應予分論併罰。爰審酌被告施用毒品之犯行，在性質上
    乃屬對自我身心健康之自戕行為，尚未嚴重破壞社會秩序、
    侵害他人權益，然其前因施用毒品經送觀察、勒戒及強制戒
    治之治療處分後，猶不思戒絕革除惡習，再為本件犯罪，顯
    未因前所受之觀察勒戒、戒治處分而記取教訓，及被告犯後
    坦承犯行等一切情狀，各量處如主文所示之刑，並定其應執
    行之刑。另扣案之第一級毒品海洛因二小包（各淨重零點一
    五、零點零三公克），爰依毒品危害防制條例第十八條第一
    項前段之規定宣告沒收併銷燬之。查獲之前揭毒品包裝袋二
    只等，係被告所有，為供被告犯罪所用之物，宜依刑法第三
    十八條第一項第二款之規定宣告沒收。
據上論斷，應依刑事訴訟法第二百七十三條之一第一項、第二百
九十九條第一項前段，毒品危害防制條例第十條第一項、第二項
、第十八條第一項前段，刑法第十一條前段、第五十六條、第五
十一條第五款、第三十八條第一項第二款，判決如主文。
本案經檢察官甲○○到庭執行職務。
中    華    民    國    95    年    6     月    27    日
                  刑事第四庭    法  官  朱中和
以上正本證明與原本無異。
如不服本判決應於送達後十日內向本院提出上訴狀。（應附繕本
）
                                書記官  陳著振
中    華    民    國    95    年    6     月    28    日
附錄本案論罪科刑法條全文：
毒品危害防制條例第十條：
施用第一級毒品者，處六月以上五年以下有期徒刑。
施用第二級毒品者，處三年以下有期徒刑。


司法院資訊處製作；財團法人民間司法改革基金會備份。
